# 应该列示为少数股东权益吗？

提问人：bestxulin 时间：2015-09-23 21:55:10
现在A、B两个公司，A公司的股东为C和D，B公司股东为A公司、以及C和D，B公司是A公司的子公司，那么在编制A公司的合并报表时，应将C和D在B公司的权益列示为少数股东权益吗？ 我感觉不应该吧，但是如果不列示为少数股东权益，那么如何列示呢？直接在未分配利润体现？

回答人：chenyiwei
应列报为少数股东权益。虽然C和D也是本公司股东，但其直接持有B公司的权益并不是基于其作为本公司（A公司）股东的身份，即不是通过本公司持有的。因此仍作为少数股东权益。